【裁判字號】    99,易,505
【裁判日期】    991004
【裁判案由】    竊盜
【裁判全文】
臺灣雲林地方法院刑事判決               99年度易字第505號
公  訴  人  臺灣雲林地方法院檢察署檢察官
被      告  甲○○
指定辯護人  本院公設辯護人許俊雄
上列被告因竊盜案件，經檢察官提起公訴（99年度偵字第3854號
），因被告於準備程序進行中就被訴事實為有罪之陳述，且所犯
非死刑、無期徒刑、最輕本刑為三年以上有期徒刑之罪或高等法
院管轄第一審案件，經告知簡式審判程序之旨，並聽取檢察官、
被告及辯護人之意見後，經本院合議庭裁定由受命法官獨任進行
簡式審判程序，判決如下：
    主  文
甲○○攜帶兇器毀越門扇竊盜，處有期徒刑伍月，如易科罰金，
以新臺幣壹仟元折算壹日。又踰越安全設備竊盜，處有期徒刑肆
月，如易科罰金，以新臺幣壹仟元折算壹日。又攜帶凶器踰越牆
垣、毀越門扇竊盜，處有期徒刑伍月，如易科罰金，以新臺幣壹
仟元折算壹日。應執行有期徒刑拾壹月，如易科罰金，以新臺幣
壹仟元折算壹日。
    事  實
一、甲○○基意圖為自己不法所有之犯意，先後為下列之行為：
  (一)於民國99年6 月5 日凌晨2 、3 時許，以其所有客觀上對人
    之生命、身體構成威脅而具危險性，可供兇器使用之老虎鉗
    1 支（未扣案），前往雲林縣林內鄉○○路5 之6 號「對仔
    紅燒牛肉麵」，破壞鋁門窗後（毀損部分未據告訴），踰越
    該鋁門窗侵入，竊取乙○○所有之台灣啤酒3 箱（價值新臺
    幣【下同】3000元），得手後供己飲用一空。
  (二)於同年月21日凌晨0 時許，在雲林縣斗六市○○路22號「聲
    暉愛心烘焙屋」辦公室，踰越該處廁所門下通風口之安全設
    備進入廁所後，再從廁所進入上開烘焙屋辦公室內，徒手竊
    取抽屜內丙○○所管領之現金20,000餘元、CANON （起訴書
    誤載為CANO）牌銀色數位相機1 台（價值1,3000元）及銀色
    不詳廠牌相機1 台（價值9,000 元），得手後，將現金部分
    花用殆盡，2 台相機則棄置於不詳地點。
  (三)於同年7 月20日中午，持上開客觀上足為凶器使用之老虎鉗
    1 支（未扣案），前往雲林縣古坑鄉○○路1 之150 號「和
    欣民宿」，自南面翻越圍牆後，破壞該民宿鋁門窗後（毀損
    部分未據告訴），踰越該鋁門窗入內，竊取該民宿內丙○○
    所有之VCD 伴唱機1 台（價值30,000元) ，得手後旋以3,00
    0 元代價售予流動收購中古機具之商人，並將所得花用殆盡
    。
    嗣於同年7 月22日上午8 時許，在雲林縣斗六市○○里○○
    路83巷1 號為警持搜索票執行搜索時，因發覺甲○○涉及持
    有第二級毒品而至彰化縣警察局田中分局接受調查，甲○○
    乃在上開偵查權限之機關發覺其前揭竊盜犯行前，即主動供
    出此部分犯行，並自首接受裁判。
二、案經乙○○、丙○○訴由彰化縣警察局田中分局報告雲林地
    方法院檢察署（下稱雲林地檢署）檢察官偵查起訴。
    理  由
一、本件被告甲○○所犯之刑法第321 條之加重竊盜罪，非死刑
    、無期徒刑、最輕本刑為3 年以上有期徒刑之罪或高等法院
    管轄第一審之案件，被告於準備程序進行中，就被訴事實為
    有罪之陳述，經告以簡式審判程序之旨，並聽取檢察官、被
    告及辯護人之意見後，本院裁定改依簡式審判程序進行審理
    ，是本件之證據調查，依刑事訴訟法第273 條之2 規定，不
    受同法第159 條第1 項、第161 條之2 、第161 條之3 、第
    163 條之1 及第164 條至第170 條規定之限制，合先敘明。
二、上開犯罪事實，業據被告甲○○於警詢、偵查及本院審理時
    坦承不諱（見偵卷第4 頁至第6 頁反面、第35頁至第36頁、
    第38頁至第39頁、聲羈卷第5 頁至第7 頁反面、本院卷第14
    頁至第15頁反面、第35頁至第41頁），核與證人即告訴人乙○○、丙○○於警詢中指訴之情節相符（見偵卷第7 頁至第
    12頁），並有刑案照片8 張在卷足佐（見偵卷第13頁至第16
    頁），足認被告之自白，核與事實相符，應堪採信。本案事
    證明確，被告上開竊盜犯行，應堪認定。
三、按刑法第321 條第1 項第2 款所謂「毀」係指毀壞，稱「越
    」則指踰越或超越；而該款所稱之「安全設備」，係指門扇
    、牆垣以外，依社會通常觀念足認為防盜之設備而言，如附
    加於門上之鎖頭、窗戶、鐵窗、冷氣孔、通風孔等即屬之。
    又刑法第321 條第1 項第3 款之攜帶兇器竊盜罪，係以行為
    人攜帶兇器為其加重條件，此所謂兇器，其種類並無限制，
    凡客觀上足以對人之生命、身體、安全構成威脅，具有危險
    性之兇器為已足，並不以攜帶之初有行兇之意圖為必要（最
    高法院79年臺上字第5253號判例參照）。查被告於犯罪事實
    欄一、（二）所示之時地，係自該辦公室之廁所門下通風口
    入內行竊，此據其供承在卷，該廁所之通風口雖係供通風而
    設，然其係鑲在廁所牆壁上，為該建築物之ㄧ部，自仍屬兼
    具隔絕防閑作用之安全設備。又被告用以破壞鋁門窗之老虎
    鉗為金屬材質，質地堅硬，具有一定之質量與重量，且尖端
    銳利，被告既係用以破壞案發地點之鋁門窗，足徵其尖端必
    然有一定之銳度與利度，當認已足以對人之生命、身體、安
    全構成威脅，具有危險性，可供兇器使用，屬刑法第321 條
    第1 項第3 款所稱之兇器無誤，無論被告主觀上是否旨在行
    兇抑僅便利行竊，均構成該款所示之罪名。核被告所為，於
    犯罪事實欄一、（一）部分，係犯刑法第321 條第1 項第2
    、3 款攜帶凶器毀越門扇之加重竊盜罪；於犯罪事實欄一、
    （二）部分，係犯同條第1 項第2 款踰越安全設備之加重竊
    盜罪；於犯罪事實一、（三）部分，係犯同條第1 項第2 、
    3 款攜帶凶器踰越牆垣、毀越門扇之加重竊盜罪。被告所為
    上開3 罪間，犯意各別，行為互異，應予分論併罰。末按刑
    法第62條所謂發覺，固非以有偵查犯罪權之機關或人員確知
    其人犯罪無誤為必要，而於對其發生嫌疑時，即得謂為已發
    覺；但此項對犯人之嫌疑，仍須有確切之根據得為合理之可
    疑者，始足當之，若單純主觀上之懷疑，要不得謂已發生嫌
    疑；刑法第62條所規定之自首，係以犯人在犯罪未發覺前，
    向該管公務員自承犯罪，而受法律之裁判為要件。所謂未發
    覺，乃指犯罪事實未為有偵查犯罪職權之公務員發覺，或犯
    罪事實雖已發覺，而犯人為誰，尚不知者而言。而向該管公
    務員自承其犯罪，不以先自向該公務員告知為必要，即受追
    問時，告知其犯罪仍不失為自首（最高法院72年臺上字第
    641 號判例、92年度臺上字第487 號判決參照）。本件被告
    係於另案受詢問時，於職司追查犯罪之公務員尚不知孰為
    本件竊盜案之犯人前，主動向員警自首並接受裁判，有卷附
    公務電話紀錄單在卷可參（見偵卷第54頁正面），爰依刑法
    第62條前段之規定，減輕其刑。
四、爰審酌被告正值青年，竟不思循正當途徑賺取財富，前已有
    多次竊盜前科，素行不佳，有臺灣高等法院被告前案紀錄表
    在卷可按，竟猶不知悔改，而再犯本罪，本不宜過度輕縱，
    惟念及被告犯後坦承犯行，甚表悔意，且其雖尚有另案殘刑
    須執行，無法立即工作償還告訴人丙○○，仍與告訴人丙○○達成和解，願意於100 年10月30日前，賠償告訴人丙○○
    30,000元，至告訴人乙○○亦表示不欲追究損失，告訴人2
    人均願意原諒被告等情，有本院審理程序筆錄、調解筆錄及
    公務電話紀錄各1 份附卷足參（見本院卷第37頁反面、第41
    -1頁、第23頁），復衡酌被告教育程度僅國小畢業、家境勉
    以維持，且患有心臟病，身體欠佳，又需照顧父親等一切情
    狀（見偵卷第4 頁警詢筆錄受詢問人欄所載及本院卷第40頁
    反面），認檢察官求處定應執行刑有期徒刑1 年，尚屬過重
    ，而量處如主文所示之刑，以示懲儆。至未扣案之老虎鉗1
    支，雖係被告所有，供被告為本件竊盜所用，惟業經被告丟
    棄，據被告於本院審理時供述至明（見本院卷第39頁反面）
    ，且非違禁物，爰不另為沒收之諭知，附此敘明。
據上論斷，應依刑事訴訟法第273 條之1 第1 項、第299 條第1
項，刑法第321 條第1 項第2 款、第3 款、第41條第1 項前段、
第8 項、第51條第5 款、第62條前段，判決如主文。
本案經檢察官江柏青到庭執行職務。
中    華    民    國    99    年    10    月    4    日
                  刑事第五庭    法  官  段奇琬
以上正本證明與原本無異。
如不服本判決應於收受判決後10日內向本院提出上訴書狀，並應
敘述具體理由；其未敘述上訴理由者，應於上訴期間屆滿後20日
內向本院補提理由書（均須按他造當事人之人數附繕本）。「切
勿逕送上級法院」。
告訴人或被害人對於本判決如有不服，而請求檢察官上訴者，其
上訴期間之計算以檢察官收受判決正本之日期為準。
                                書記官  高培馨
中    華    民    國    99    年    10    月    4     日
附錄論罪科刑法條：
中華民國刑法第321條
（加重竊盜罪）
犯竊盜罪而有左列情形之一者，處 6 月以上、 5 年以下有期徒
刑：
一、於夜間侵入住宅或有人居住之建築物、船艦或隱匿其內而犯
    之者。
二、毀越門扇、牆垣或其他安全設備而犯之者。
三、攜帶兇器而犯之者。
四、結夥三人以上而犯之者。
五、乘火災、水災或其他災害之際而犯之者。
六、在車站或埠頭而犯之者。
前項之未遂犯罰之。

司法院資訊處製作；財團法人民間司法改革基金會備份。
